臺灣雲林地方法院刑事判決　　　　　　　100年度易字第537號
公　訴　人　臺灣雲林地方法院檢察署檢察官
被　　　告　蘇佳信
上列被告因違反動物用藥品管理法案件，經檢察官提起公訴（10
0 年度偵字第4056、4328號），被告於準備程序中就被訴事實為
有罪之陳述，本院合議庭裁定由受命法官獨任進行簡式審判程序
，判決如下：
    主      文
蘇佳信共同犯動物用藥品管理法第三十五條第一項之販賣禁藥罪
，處有期徒刑陸月，如易科罰金，以新臺幣壹仟元折算壹日。緩
刑年，緩刑期間付保護管束，並應於本判決確定之翌日起陸個
月內，向公庫支付新臺幣貳拾萬元及向指定之政府機關、政府機
構、行政法人、社區或其他符合公益目的之機構或團體，提供貳
佰肆拾小時之義務勞務。扣案之鋁箔分裝袋壹箱、塑膠分裝勺肆
只、磅秤肆臺均沒收之，扣案β－受體素原料拾捌公斤、含有β
－受體素成分之粉末飼料貳佰貳拾包均沒收並銷燬之。
    事實及理由
一、犯罪事實：
    林正（所涉下列犯行，由檢察官另行偵辦）係馳弘有限公司
    （所涉下列犯行，由檢察官另行偵辦）代表人，劉朝維係益
    誠生技有限公司（下稱益誠公司，所涉下列犯行，業經本院
    審結）代表人，均從事飼料批發進出口買賣，且均明知「受
    體素」（β-agonist）包括Salbutamol、Terbutaline 、Cl
    enbuterol 、Ractopamine...等（俗稱瘦肉精）係經主管機
    關行政院農業委員會明令公告為禁止製造、調劑、輸入、輸
    出、販賣或陳列供產食動物使用之毒害藥品，屬動物用藥品
    管理法第5 條第1 款之動物用禁藥，林正仍因執行業務，向
    大陸地區年籍不詳之陳姓成年男子購買受體素後，即意圖營
    利，基於販賣動物用禁藥受體素之犯意，自民國98年12月間
    某日起至99年11月間某日止，以每公斤新臺幣（下同）23,0
    00元之價格，陸續賣給知情之劉朝維。劉朝維（所涉下列犯
    行，業經本院審結）陸續向林正購買受體素後，再添加骨粉
    、蒜精、鈣粉、代奶粉等加以稀釋為成品（1 公斤「受體素
    」原料，可製成200 公斤成品），即意圖營利，基於販賣動
    物用禁藥受體素之犯意，以每公斤成品800 元至1,200 元不
    等之價格，賣予雲林縣、嘉義縣不特定養豬戶；另自99年4
    月間某日起，劉朝維以販賣受體素所得百分之5 為代價，僱
    請亦有販賣動物用禁藥受體素犯意聯絡之蘇佳信，以上開80
    0 元至1,200 元不等之價格，販賣受體素予如附表所示之人
    。嗣經警於100 年7 月20日16時25分，前往嘉義縣民雄鄉○
    ○村○○路○ 段163 之11號搜索，而查獲β－受體素原料18
    公斤、含有β－受體素成分之粉末飼料216 包、鋁箔分裝袋
    1 箱、塑膠分裝勺4 只、磅秤4 臺，及於100 年8 月24日17
    時50分，前往址設雲林縣土庫鎮○○街53號之益誠公司搜索
    ，當場查獲含有β－受體素成分之粉末飼料7 包（毛重7 公
    斤），始悉上情。
二、認定犯罪事實所憑之證據及理由：
  (一)本案被告蘇佳信所犯之罪，係死刑、無刑徒刑或最輕本刑為
    3 年以上有期徒刑以外之罪，其於準備程序中就被訴事實為
    有罪之陳述，經受命法官告知簡式審判程序之旨，並聽取其
    與公訴人之意見後，本院合議庭認無不得或不宜改依簡式審
    判程序進行之情事，依刑事訴訟法第273 條之1 第1 項、第
    284 條之1 規定，裁定由受命法官獨任進行簡式審判程序，
    是本案之證據調查，依刑事訴訟法第273 條之2 規定，不受
    同法第159 條第1 項、第161 條之2 、第161 條之3 、第16
    3 條之1 及第164 條至第170 條規定之限制。
  (二)上揭犯罪事實，業據被告於警詢、偵訊及本院審理中坦白承
    認，核與證人即同案被告劉朝維、證人即另案被告林正分別
    於警詢及偵訊時之證述，證人陳忠毅、王銘、廖振誠、陳
    文發、李文釜、林冠宏、廖慶喜、周金來、吳武龍、陳建良
    、丁信義、蔡明剛、陳春龍、康事能、謝英杰、王智勇、陳
    清水、蔡宗和、林太源、吳火清、蔡文吝、廖莉芸、沈玲凰
    、鄭國泰、張駿卿、賴明建、張政曲、王義僮、林小義、王
    正論、林威吉、張宗榮、廖義雄、林水源、李乾充、蔡炎廷
    於警詢之供述相符。並有雲林縣警察局100 年7 月20日搜索
    扣押筆錄、扣押物品目錄表、財團法人中央畜產會技術服務
    中心100 年7 月29日分析報告表、同案被告劉朝維雲林縣警
    察局100 年8 月24日搜索扣押筆錄、扣押物品目錄表、財團
    法人中央畜產會技術服務中心100 年8 月18日分析報告表、
    上海商業儲蓄銀行彭懷恩（000000000000000011151 ）帳戶
    開戶資料、往來明細、第一商業銀行蘇吳秀琴（0000000000
    0 ）帳戶開戶資料、往來明細、被告提供之「四月訂單表、
    匯款表、四月佣金表、9804-2批、匯款表、運費、4-2 批佣
    金表、6-1 批出貨表、匯款表、6-1 佣金表、8 月批出貨表
    、匯款表、11月批出貨表、匯款表、佣金表、11-1佣金表」
    、廖振誠筆記1 張、廖振誠崙背鄉農會活存存摺影本、李文
    釜之財團法人中央畜產會技術服務中心100 年1 月14日、2
    月9 日分析報告表、林冠宏之財團法人中央畜產會技術服務
    中心100 年1 月14日分析報告表、廖慶喜之財團法人中央畜
    產會技術服務中心99年12月21日、100 年1 月14日分析報告
    表、周金來之財團法人中央畜產會技術服務中心100 年1 月
    14日分析報告表、吳武龍之財團法人中央畜產會技術服務中
    心100 年1 月14日分析報告表、陳建良之財團法人中央畜產
    會技術服務中心100 年1 月14日分析報告表、丁信義之財團
    法人中央畜產會技術服務中心100 年1 月9 日分析報告表、
    蔡明剛財團法人中央畜產會技術服務中心100 年1 月14日分
    析報告表、陳春龍之財團法人中央畜產會技術服務中心99年
    10月4 日分析報告表、康事能之財團法人中央畜產會技術服
    務中心99年12月21日、28日、100 年1 月14日分析報告表、
    謝英杰之財團法人中央畜產會技術服務中心100 年3 月1 日
    分析報告表、王智勇之財團法人中央畜產會技術服務中心99
    年12月15日分析報告表、陳清水之財團法人中央畜產會技術
    服務中心100 年1 月14日分析報告表、蔡宗和之財團法人中
    央畜產會技術服務中心100 年1 月14日分析報告表、林太源
    之財團法人中央畜產會技術服務中心100 年1 月9 日分析報
    告表、吳火清之財團法人中央畜產會技術服務中心100 年1
    月6 日分析報告表、蔡文吝之財團法人中央畜產會技術服務
    中心100 年1 月17日分析報告表、廖莉芸之財團法人中央畜
    產會技術服務中心100 年1 月14日分析報告表、沈玲凰之財
    團法人中央畜產會技術服務中心99年2 月11日分析報告表、
    鄭國泰之財團法人中央畜產會技術服務中心100 年1 月12日
    分析報告表、張駿卿之財團法人中央畜產會技術服務中心10
    0 年1 月28日分析報告表、賴明建之財團法人中央畜產會技
    術服務中心100 年1 月12日、20日分析報告表、張政曲之財
    團法人中央畜產會技術服務中心100 年1 月14日分析報告表
    、王義僮之財團法人中央畜產會技術服務中心100 年1 月9
    日分析報告表、林小義之財團法人中央畜產會技術服務中心
    100 年1 月28日分析報告表、王正論之財團法人中央畜產會
    技術服務中心100 年1 月14日分析報告表、林威吉之財團法
    人中央畜產會技術服務中心100 年1 月9 日、14日分析報告
    表、張宗榮之財團法人中央畜產會技術服務中心100 年2 月
    21日分析報告表、廖義雄之財團法人中央畜產會技術服務中
    心100 年1 月9 日、14日分析報告表、林水源之財團法人中
    央畜產會技術服務中心100 年4 月7 日分析報告表、李乾充
    之財團法人中央畜產會技術服務中心99年12月10日、28日分
    析報告表、蔡炎廷之財團法人中央畜產會技術服務中心100
    年1 月14日分析報告表、蔡炎廷之雲林縣土庫鎮農會支票存
    根2 張、匯款單1 張等件在卷可佐。此外，復有Garlic Ext
    ract Powder 粉末7 包（含有β－受體素成分）、β－受體
    素原料18包、β－受體素成品216 包、鋁箔分裝袋1 箱、塑
    膠分裝勺4 支、磅秤4 臺扣案可資佐證。被告前揭自白，核
    與事實相符，自堪採信，本件事證明確，被告犯行堪以認定
    。
三、論罪科刑之理由：
  (一)核被告所為，係犯動物用藥品管理法第35條第1 項之販賣禁
    藥罪。
  (二)被告與同案被告劉朝維間，有犯意聯絡及行為分擔，應論以
    共同正犯。
  (三)按刑事法若干犯罪行為態樣，本質上原具有反覆、延續實行
    之特徵，立法時既予特別歸類，定為犯罪構成要件之行為要
    素，則行為人基於概括之犯意，在密切接近之一定時、地持
    續實行之複次行為，倘依社會通念，於客觀上認為符合一個
    反覆、延續性之行為觀念者，於刑法評價上，即應僅成立一
    罪。學理上所稱「集合犯」之職業性、營業性或收集性等具
    有重複特質之犯罪均屬之，例如經營、從事業務、收集、販
    賣、製造、散布等行為概念者是（最高法院95年度臺上字第
    1079號、第3937號、第4686號判決意旨參照）。被告以販賣
    動物藥品為業，其前後多次販賣動物用禁藥之行為，時間、
    地點均分別極為密接，於客觀上均係屬單一具反覆性實施之
    行為概念，依上述說明，應依集合犯之概念論以包括一罪。
  (四)爰審酌被告不思循規營利，明知受體素為動物用禁藥，仍受
    僱於劉朝維予以加工販賣，所為助長動物用禁藥流通，危害
    食品衛生安全，衝擊民生經濟，動搖國人食用豬隻肉品之信
    心，所生危害匪淺，惟念及其未曾受有期徒刑以上刑之宣告
    ，有臺灣高等法院被告前案紀錄表在卷可按，素行尚佳，犯
    後並坦然承認犯行，深表悔意，態度尚可，暨其生活智識、
    犯罪動機、目的、手段、販賣時間長短、所獲利益及角色分
    工等一切情狀，量處如主文所示之刑，並諭知易科罰金之折
    算標準。
  (五)扣案β－受體素原料18公斤、含有β－受體素成分之粉末飼
    料216 包，經送驗後確含有β－受體素成分，此有財團法人
    中央畜產會100 年7 月29日、100 年8 月18日「100 年度『
    畜禽產品安全衛生預警體系計畫』分析報告各1 份在卷可參
    ，足認前開扣案物均係動物用禁藥，自應依動物用藥品管理
    法第43條第1 項之規定諭知沒收並予銷燬之。另扣案之鋁箔
    分裝袋1 箱、塑膠分裝勺4 只、磅秤4 臺，均係由同案被告
    劉朝維提供供被告加工動物用禁藥β－受體素之器材，應依
    動物用藥品管理法第43條第1 項前段之規定諭知沒收。
  (六)又被告未曾因故意犯罪受有期徒刑以上刑之宣告，有臺灣高
    等法院被告前案紀錄表在卷可稽，素行尚佳，礙於家庭經濟
    壓力始受僱於同案被告劉朝維共同從事販賣動物用禁藥之犯
    行，顯係一時失慮，致罹刑典，事後已坦承犯行，深具悔意
    ，並配合及協助偵審調查，節省大量司法資源，足見被告經
    此偵審程序，應知所警惕而無再犯之虞，且考量被告離婚十
    餘年，獨自扶養2 名小孩及父母等情，本院因認就被告前開
    應執行之刑，以暫不執行為適當，爰宣告如主文所示之緩刑
    ，以啟自新。惟被告販賣動物用禁藥有相當數量及次數，因
    其行為害及國人身體健康，且危及食用豬隻肉品安全，導致
    人心惶惶，對社會所生危害非輕，顯見其法治觀念淡薄，為
    使戒慎自我行為，爰並命被告於本判決確定之翌日起6 個月
    內，向公庫支付新臺幣20萬元及向指定之政府機關、政府機
    構、行政法人、社區或其他符合公益目的之機構或團體，提
    供240 小時之義務勞務，以資警惕。若被告不履行前述負擔
    ，且情節重大足認原宣告之緩刑難收其預期效果，而有執行
    刑罰之必要者，依刑法75條之1 第1 項第4 款之規定，得撤
    銷其緩刑宣告，併此敘明。又刑法第93條第1 項第2 款規定
    ，受緩刑之宣告者，有執行第74條第2 項第5 款至第8 款所
    定之事項者，應於緩刑期間付保護管束，爰依法應同時諭知
    被告於緩刑期間付保護管束。
四、應適用之法律：
  (一)刑事訴訟法第273 條之1 第1 項、第299 條第1 項前段。
  (二)動物用藥品管理法第35條第1 項、第43條第1 項。
  (三)刑法第11條、第28條、第41條第1 項前段、第74條第1 項第
    1 款、第2 項第4 款、第5 款、第93條第1 項第2 款。
本案經檢察官黃煥軒到庭執行職務。
中    華    民    國   100    年    11    月    30    日
                  刑事第五庭  法  官  鍾世芬
以上正本證明與原本無異。
如不服本判決應於收受判決後10日內向本院提出上訴書狀，並應
敘述具體理由；其未敘述上訴理由者，應於上訴期間屆滿後20日
內向本院補提理由書（均須按他造當事人之人數附繕本）。「切
勿逕送上級法院」。
                              書記官  王雪招
中    華    民    國   100    年    11    月    30    日
附錄本案論罪科刑法條全文
動物用藥品管理法第35條：
明知為動物用偽藥或禁藥而販賣、運送、寄藏、牙保、轉讓或意
圖販賣而陳列或貯藏者，處2 年以下有期徒刑，得併科1 萬元以
下罰金。
因過失犯前項之罪者，處拘役或科5 千元以下罰金。
附表：
┌────┬─────┬──────┬─────┬─────┐
│姓    名│   價格   │訂單量（KG  │  金額    │備註      │
│        │（新臺幣）│）          │（新臺幣）│          │
├────┼─────┼──────┼─────┼─────┤
│林慶金  │1,200     │300         │360,000   │99年4 月-1│
├────┼─────┼──────┼─────┤批        │
│廖振誠  │900       │1230        │1107,000  │          │
├────┼─────┼──────┼─────┤          │
│張駿能  │900       │300         │270,000   │          │
├────┼─────┼──────┼─────┤          │
│鍾坤佑  │1,000     │510         │510,000   │          │
├────┼─────┼──────┼─────┤          │
│蔡國雄  │1,000     │120         │120,000   │          │
├────┼─────┼──────┼─────┤          │
│陳清根  │1,000     │120         │120,000   │          │
├────┼─────┼──────┼─────┤          │
│邱明智  │850       │120         │102,000   │          │
├────┼─────┼──────┼─────┤          │
│王國鑫  │1,000     │180         │180,000   │          │
├────┼─────┼──────┼─────┤          │
│蔡炎廷  │1,000     │360         │360,000   │          │
├────┼─────┼──────┼─────┤          │
│陳冠宇  │900       │210         │189,000   │          │
├────┼─────┼──────┼─────┤          │
│邱清溪  │900       │60          │54,000    │          │
├────┼─────┼──────┼─────┤          │
│陳文發  │850       │210         │178,500   │          │
├────┼─────┼──────┼─────┤          │
│康富戶  │900       │120         │108,000   │          │
├────┼─────┼──────┼─────┤          │
│楊生銓  │1,200     │150         │180,000   │          │
├────┼─────┼──────┼─────┤          │
│陳東榮  │1,000     │210         │210,000   │          │
├────┼─────┼──────┼─────┤          │
│羅復興  │1,000     │90          │90,000    │          │
├────┼─────┼──────┼─────┤          │
│李乾充  │900       │150         │135,000   │          │
├────┼─────┼──────┼─────┤          │
│陳正忠  │1,200     │180         │216,000   │          │
├────┼─────┼──────┼─────┤          │
│洪永原  │900       │240         │216,000   │          │
├────┼─────┼──────┼─────┤          │
│林威全  │1,200     │210         │252,000   │          │
├────┼─────┼──────┼─────┤          │
│廖順崇  │1,200     │90          │108,000   │          │
├────┼─────┼──────┼─────┤          │
│鄭勝文  │1,000     │60          │60,000    │          │
├────┼─────┼──────┼─────┤          │
│張駿能  │900       │150         │135,000   │          │
├────┼─────┼──────┼─────┤          │
│廖振誠  │900       │300         │270,000   │          │
├────┼─────┼──────┼─────┤          │
│丁信義  │900       │30          │27,000    │          │
├────┼─────┼──────┼─────┤          │
│葉金柱  │1,000     │60          │60,000    │          │
├────┼─────┼──────┼─────┤          │
│王國鑫  │1,000     │120         │120,000   │          │
├────┼─────┼──────┼─────┤          │
│莊慶祥  │1,000     │60          │60,000    │          │
├────┼─────┼──────┼─────┤          │
│周金來  │900       │210         │189,000   │          │
├────┼─────┼──────┼─────┤          │
│蕭水山  │1,100     │60          │66,000    │          │
├────┼─────┼──────┼─────┤          │
│張訓誠  │1,200     │30          │36,000    │          │
├────┼─────┼──────┼─────┤          │
│楊生銓  │0         │30（補貨）  │0         │          │
├────┼─────┼──────┼─────┤          │
│丁信義  │900       │60          │54,000    │          │
├────┼─────┼──────┼─────┤          │
│廖振誠  │900       │300         │270,000   │          │
├────┼─────┼──────┼─────┼─────┤
│蔡明剛  │900       │120         │108,000   │99年4 月-2│
├────┼─────┼──────┼─────┤批        │
│陳忠毅  │900       │120         │108,000   │          │
├────┼─────┼──────┼─────┤          │
│洪永原  │900       │240         │216,000   │          │
├────┼─────┼──────┼─────┤          │
│陳添俊  │1,000     │30          │30,000    │          │
├────┼─────┼──────┼─────┤          │
│許明憲  │1,000     │5           │5,000     │          │
├────┼─────┼──────┼─────┤          │
│林正章  │1,000     │180         │180,000   │          │
├────┼─────┼──────┼─────┤          │
│周金來  │900       │120         │108,000   │          │
├────┼─────┼──────┼─────┤          │
│李春  │800       │60          │48,000    │          │
├────┼─────┼──────┼─────┤          │
│陳冠宇  │900       │82          │73,800    │          │
├────┼─────┼──────┼─────┤          │
│王國鑫  │900       │55          │49,500    │          │
├────┼─────┼──────┼─────┤          │
│楊生銓  │1,000     │60          │60,000    │          │
├────┼─────┼──────┼─────┼─────┤
│謝英杰  │1,200     │30          │36,000    │99年6 月  │
├────┼─────┼──────┼─────┤          │
│莊金蓮  │1,000     │90          │90,000    │          │
├────┼─────┼──────┼─────┤          │
│羅復興  │1,000     │90          │90,000    │          │
├────┼─────┼──────┼─────┤          │
│邱明智  │850       │60          │51,000    │          │
├────┼─────┼──────┼─────┤          │
│王銘  │800       │360         │288,000   │          │
├────┼─────┼──────┼─────┤          │
│王銘  │800       │-180（退貨）│-144,000  │          │
├────┼─────┼──────┼─────┤          │
│蔡炎廷  │1,000     │300         │300,000   │          │
├────┼─────┼──────┼─────┤          │
│廖宜亮  │1,000     │90          │90,000    │          │
├────┼─────┼──────┼─────┤          │
│陳忠毅  │900       │150         │135,000   │          │
├────┼─────┼──────┼─────┤          │
│謝坤隆  │800       │450         │360,000   │          │
├────┼─────┼──────┼─────┼─────┤
│王銘  │800       │60          │48,000    │99年7 月  │
├────┼─────┼──────┼─────┤          │
│周金來  │900       │60          │54,000    │          │
├────┼─────┼──────┼─────┤          │
│莊金蓮  │1,000     │30          │30,000    │          │
├────┼─────┼──────┼─────┤          │
│陳清根  │1,000     │120         │120,000   │          │
├────┼─────┼──────┼─────┤          │
│陳東榮  │1,000     │120         │120,000   │          │
├────┼─────┼──────┼─────┤          │
│康富戶  │900       │30          │27,000    │          │
├────┼─────┼──────┼─────┤          │
│洪永原  │900       │120         │108,000   │          │
├────┼─────┼──────┼─────┤          │
│康富戶  │900       │240         │216,000   │          │
├────┼─────┼──────┼─────┤          │
│廖文騫  │1,000     │120         │120,000   │          │
├────┼─────┼──────┼─────┤          │
│林秋水  │1,000     │30          │30,000    │          │
├────┼─────┼──────┼─────┤          │
│陳忠毅  │900       │180         │162,000   │          │
├────┼─────┼──────┼─────┤          │
│陳忠毅  │-900      │150 （退貨）│-135,000  │          │
├────┼─────┼──────┼─────┤          │
│陳冠宇  │900       │300         │270,000   │          │
├────┼─────┼──────┼─────┤          │
│邱明智  │850       │150         │127,500   │          │
├────┼─────┼──────┼─────┤          │
│洪永原  │900       │60          │54,000    │          │
├────┼─────┼──────┼─────┼─────┤
│陳振炎  │800       │900         │720,000   │99年8 月  │
├────┼─────┼──────┼─────┤          │
│洪永原  │900       │90          │81,000    │          │
├────┼─────┼──────┼─────┤          │
│蔡明剛  │900       │90          │81,000    │          │
├────┼─────┼──────┼─────┤          │
│謝英杰  │1,200     │90          │108,000   │          │
├────┼─────┼──────┼─────┤          │
│廖順安  │1,200     │30          │36,000    │          │
├────┼─────┼──────┼─────┤          │
│蔡國雄  │1000      │150         │150,000   │          │
├────┼─────┼──────┼─────┤          │
│陳正忠  │1200      │90          │108,000   │          │
├────┼─────┼──────┼─────┤          │
│陳東榮  │1,000     │300         │300,000   │          │
├────┼─────┼──────┼─────┤          │
│蔡炎廷  │900       │120         │108,000   │          │
├────┼─────┼──────┼─────┤          │
│李乾充  │900       │120         │108,000   │          │
├────┼─────┼──────┼─────┤          │
│邱明智  │850       │30          │25,500    │          │
├────┼─────┼──────┼─────┤          │
│黃政民  │900       │30          │27,000    │          │
├────┼─────┼──────┼─────┼─────┤
│廖振誠  │900       │60          │54,000    │99年9 月  │
├────┼─────┼──────┼─────┤          │
│羅復興  │1,000     │30          │30,000    │          │
├────┼─────┼──────┼─────┤          │
│蔡明剛  │900       │60          │54,000    │          │
├────┼─────┼──────┼─────┤          │
│王榮文  │1,000     │30          │30,000    │          │
├────┼─────┼──────┼─────┤          │
│洪永原  │900       │30          │27,000    │          │
├────┼─────┼──────┼─────┼─────┤
│蔡炎廷  │900       │360         │324,000   │99年11月  │
├────┼─────┼──────┼─────┤          │
│李乾充  │900       │120         │108,000   │          │
├────┼─────┼──────┼─────┤          │
│周金來  │850       │120         │102,000   │          │
├────┼─────┼──────┼─────┤          │
│王銘  │800       │120         │96,000    │          │
├────┼─────┼──────┼─────┤          │
│王榮文  │1,000     │30          │30,000    │          │
├────┼─────┼──────┼─────┤          │
│陳正忠  │1,200     │120         │144,000   │          │
├────┼─────┼──────┼─────┤          │
│廖順安  │1,000     │60          │60,000    │          │
├────┼─────┼──────┼─────┤          │
│陳東榮  │1,000     │120         │120,000   │          │
├────┼─────┼──────┼─────┤          │
│張訓誠  │1,200     │30          │36,000    │          │
├────┼─────┼──────┼─────┤          │
│邱明智  │850       │60          │51,000    │          │
├────┼─────┼──────┼─────┤          │
│蔡國雄  │1,000     │240         │240,000   │          │
├────┼─────┼──────┼─────┤          │
│蔡炎廷  │900       │360         │324,000   │          │
├────┼─────┼──────┼─────┤          │
│陳泓志  │850       │480         │408,000   │          │
├────┼─────┼──────┼─────┤          │
│李乾充  │900       │600         │540,000   │          │
├────┼─────┼──────┼─────┤          │
│洪永原  │900       │360         │324,000   │          │
├────┼─────┼──────┼─────┤          │
│陳冠宇  │900       │360         │324,000   │          │
├────┼─────┼──────┼─────┤          │
│周金來  │850       │240         │204,000   │          │
├────┼─────┼──────┼─────┤          │
│康富戶  │850       │480         │408,000   │          │
├────┼─────┼──────┼─────┤          │
│丁信億  │900       │180         │162,000   │          │
├────┼─────┼──────┼─────┤          │
│王銘  │800       │600         │480,000   │          │
├────┼─────┼──────┼─────┤          │
│廖振誠  │850       │1080        │918,000   │          │
├────┼─────┼──────┼─────┤          │
│謝郁儒  │1,000     │360         │360,000   │          │
├────┼─────┼──────┼─────┤          │
│陳清根  │1,000     │120         │120,000   │          │
├────┼─────┼──────┼─────┤          │
│羅復興  │1,000     │120         │120,000   │          │
├────┼─────┼──────┼─────┤          │
│智      │800       │60          │48,000    │          │
├────┼─────┼──────┼─────┤          │
│周智勇  │1,000     │120         │120,000   │          │
├────┼─────┼──────┼─────┤          │
│張輝政  │1,000     │60          │60,000    │          │
├────┼─────┼──────┼─────┤          │
│王森彥  │850       │240         │204,000   │          │
├────┼─────┼──────┼─────┤          │
│蔡名剛  │850       │240         │204,000   │          │
├────┼─────┼──────┼─────┤          │
│邱清溪  │900       │240         │216,000   │          │
├────┼─────┼──────┼─────┤          │
│許裕芳  │1,000     │30          │30,000    │          │
├────┼─────┼──────┼─────┤          │
│謝崑龍  │800       │1020        │816,000   │          │
├────┼─────┼──────┼─────┤          │
│康富戶  │850       │240         │204,000   │          │
├────┼─────┼──────┼─────┤          │
│邱明智  │850       │30          │25,500    │          │
├────┼─────┼──────┼─────┤          │
│陳冠宇  │900       │90          │81,000    │          │
├────┼─────┼──────┼─────┤          │
│黃瑞欽  │900       │120         │108,000   │          │
├────┼─────┼──────┼─────┤          │
│蕭水山  │1,100     │29          │31,900    │          │
└────┴─────┴──────┴─────┴─────┘